【裁判字號】    89,上訴,3092
【裁判日期】    890622
【裁判案由】    毒品危害防制條例
【裁判全文】
臺灣高等法院刑事判決                         八十九年度上訴字第三九二號
    上  訴  人
    即  被  告    乙○○
右上訴人，因違反毒品危害防制條例案件，不服臺灣板橋地方法院八十八年度訴字第
二０七０號，中華民國八十九年六月二十二日第一審判決（起訴案號：臺灣板橋地方
法院檢察署八十九年度偵字第二五０一一號）提起上訴，本院判決如左：
    主      文
上訴駁回。
    事      實
一、乙○○（綽號「小白」、「小胖」）基於轉讓第二級毒品安非他命之概括犯意，
    於民國（下同）八十八年二月間、同年十月間（起訴書誤載為同年四月間）及同
    年十一月間（起訴書誤載為同年五月間），連續在台北縣三重市○○路○段六十
    二之三號六樓乙○○住處，以吸食器裝小量安非他命後，多次轉讓安非他命予洪
    馳凱施用（洪馳凱所涉施用毒品行為，另案由台灣板橋地方法院檢察署檢察官偵
    查）；乙○○又承前轉讓第二級毒品安非他命之概括犯意，自八十八年四月初起
    ，至同年五月間止，連續在台北縣三重市○○路○段六十二之三號六樓乙○○住
    處，多次轉讓安非他命予甲○○施用（甲○○所涉施用毒品行為，另案由台灣板
    橋地方法院檢察署檢察官偵查）；乙○○復又承前轉讓第二級毒品安非他命之概
    括犯意，於八十八年九月二十四日（即中秋節當天）及同年十一月十四日凌晨，
    連續二次在台北縣三重市○○路○段六十二之三號六樓乙○○住處，轉讓安非他
    命予鄭世宗施用（鄭世宗所涉施用毒品行為，另案由台灣板橋地方法院檢察署檢
    察官偵查）。嗣於八十八年十月八日二十二時許，在台北縣三重市○○街二十九
    號四樓，為警查獲甲○○，並扣得乙○○轉讓予甲○○之安非他命一包（驗餘淨
    重零點貳柒公克），甲○○向警方供出安非他命來源係至台北縣三重市○○路○
    段六十二之三號六樓向綽號「小白」之男子拿取，警方始循線查獲乙○○轉讓安
    非他命予甲○○之情。復於八十八年十一月十四日十六時十分許，在台北縣三重
    市○○路○段六十二之三號六樓乙○○住處，為警查獲乙○○、洪馳凱、鄭世宗
    ，另扣得安非他命一包（驗餘淨重零點零柒公克）、吸食器一個、玻璃管一支、
    塑膠匙勺一支、帳單四張，並在乙○○身上扣得安非他命一包（驗餘淨重壹點零
    玖公克）。
二、案經台北縣警察局三重分局移送台灣板橋地方法院檢察署檢察官偵查起訴。
    理      由
一、訊據上訴人即被告乙○○矢口否認有右揭轉讓第二級毒品安非他命之犯行，辯稱
    ：伊係與洪馳凱一起出資購買安非他命，並予分取後各自吸用安非他命，而伊是
    在鄭世宗被查獲才知道他有吸食安非他命，伊並未轉讓安非他命予鄭世宗，亦不
    認識甲○○云云。惟查：
  （一）被告於八十八年二月間、十月間及十一月間各某日，在台北縣三重市○○路
        ○段六十二之三號六樓被告住處，先後多次轉讓安非他命予洪馳凱施用等情
        ，業據證人洪馳凱於偵查中及原審法院審理時證述明確（見偵查卷第四十八
        頁背面、原審卷第四三頁）。且查被告於本院審理時供承於八十八年十月間
        曾提供安非他命一次予洪馳凱施用云云。而證人洪馳凱並未曾供稱曾出資與
        被告共同購買安非他命吸用之事實，茲查洪馳凱與被告熟識，洪馳凱自無誤
        認或誣陷之必要，被告若非確曾轉讓安非他命予洪馳凱施用多次，證人洪馳
        凱當無於偵查中及法院審理時均指證如一，被告否認有轉讓安非他命予洪馳
        凱，要係卸責之詞，尚非可採。
  （二）再查，被告自八十八年四月初起，至同年五月間止，連續在台北縣三重市○
        ○路○段六十二之三號六樓被告住處，多次轉讓安非他命予甲○○施用等情
        ，業據證人甲○○於偵查時證述屬實（見偵查卷第六十三頁至第六十五頁）
        ，而甲○○於八十八年十月八日經警扣案之結晶一包（驗餘淨重零點貳柒公
        克），經送請法務部調查局檢驗，檢驗結果確係甲基安非他命，有法務部調
        查局八十九年三月二十九日（八九）陸（一）字第八九０一八六０六號檢驗
        通知書乙份在卷可參，雖證人甲○○嗣於原審法院審理時與被告對質後改稱
        伊並不認識被告，伊所認識之綽號「小白」者，年紀比被告大，而伊之安非
        他命是向自強路的一個人買的云云。惟查證人甲○○於警訊時證述其係至台
        北縣三重市○○路○段六十二之三號六樓綽號「小白」住處取得安非他命云
        云（見偵查卷第十四頁正面），而於偵查時經檢察官提示被告照片予證人甲
        ○○指認，證人甲○○亦當庭證稱：伊都叫他綽號「小白」．．伊是四月初
        開始去找乙○○，乙○○就請伊吸安非他命，到五月中旬就沒聯絡，乙○○
        共請伊七、八次，都在三重市○○路家中請伊等語（見偵查卷第六十三頁至
        第六十四頁），再參諸被告綽號確係「小白」，被告之住處確係台北縣三重
        市○○路○段六十二之三號六樓等情，業據被告供承在卷，倘甲○○不認識
        被告，焉能於警訊及偵查時對被告綽號及住處證述甚詳，且查甲○○於上揭
        時地為警查獲時，並經警查扣安非他命一包，而甲○○並即向警供出安非他
        命來源係至台北縣三重市○○路○段六十二之三號六樓向綽號「小白」之男
        子取得，警方因而循線查獲被告，是證人甲○○於偵查時對被告轉讓安非他
        命犯行之指證，應堪採信，而被告辯稱其不認識甲○○乙節，要係卸責之詞
        ，不足採信。
  （三）被告於八十八年九月二十四日（即中秋節當天）、同年十一月十四日凌晨，
        連續二次在台北縣三重市○○路○段六十二之三號六樓乙○○住處，轉讓安
        非他命予鄭世宗施用等情，業據證人鄭世宗於偵查時證述甚詳（見偵查卷第
        五十五頁至第五十六頁），雖證人鄭世宗於原審法院審理時與被告對質後改
        稱伊之安非他命係向「大頭」買的，被告並未曾給伊安非他命云云。惟查證
        人鄭世宗於警訊時即證稱安非他命都是乙○○提供給伊吸用等語（見偵查卷
        第九頁背面），嗣於偵查時證稱：伊借錢給乙○○，前後約五千元，他安非
        他命放在吸食器內，均要伊至其住處吸用‧‧‧第一次吸是中秋節當天，伊
        到乙○○處找他聊天，因很累想回家，乙○○跟伊說有東西可提神，伊好奇
        才在他家吸，第二次是查獲當天（十一月十四日）凌晨，他跟伊借第二次錢
        ，他也是說他有東西可以提神，伊就吸了一口云云（見偵查卷第三六頁正面
        、五十五頁背面至第五十六頁正面）。觀諸證人鄭世宗於警訊時即證述其吸
        用之安非他命來源係被告提供，復於偵查時明確證述被告提供安非他命予其
        吸用之時間、地點，而被告於偵查時亦供承向鄭世宗借錢云云（見偵查卷第
        三六頁背面），是證人鄭世宗上揭所供被告向其借錢，並因而提供安非他命
        予其吸用等語，顯堪採信。至證人鄭世宗於原審法院審理時僅空泛稱其安非
        他命係向綽號「大頭」者所購買，卻未能提供該綽號「大頭」者之聯絡方式
        以供查證，是自無可採。而被告辯稱伊未轉讓安非他命予鄭世宗云云，亦屬
        卸責之詞，不足採信。
    綜上所述，被告前揭所辯，顯係圖卸刑責之詞，不足採信，事證明確，被告轉讓
    第二級毒品安非他命犯行，洵堪認定（至證人洪馳凱及甲○○二人雖於警訊時指
    證向被告購買安非他命之情，惟查被告若係從事安非他命之買賣，則其分裝供販
    賣之每包安非他命重量及價格應大約相同，然證人洪馳凱及甲○○二人各指述向
    被告購買之安非他命重量及價格均非相同，且證人甲○○並未確切指述其向被告
    購買安非他命之時間，而於被告住處亦未查獲經包裝成證人洪馳凱、甲○○所供
    向被告購買之安非他命或供分裝安非他命所用之分裝袋等，是自以證人洪馳凱於
    偵查中及原審法院審理時，暨證人甲○○於偵查時各所供被告轉讓安非他命予渠
    等施用等語，較為可採，附此敘明）。
二查八十七年五月二十日公布之毒品危害防制條例第二條已將安非他命列為第二級
    毒品，核被告乙○○所為，係犯毒品危害防制條例第八條第二項之轉讓第二級毒
    品罪。被告先後多次轉讓第二級毒品行為，時間緊接，犯罪構成要件相同，顯係
    基於概括犯意反覆為之，應依連續犯規定論以一罪，並加重其刑。原審以被告上
    述犯行罪證明確，援引毒品危害防制條例第八條第二項、第十八條第一項，刑法
    第十一條前段、第五十六條之規定，並審酌被告犯罪之動機、目的、手段、次數
    、因而致生之危害及犯罪後之態度等一切情狀，量處有期徒刑十月，復以在八十
    八年十月八日為警查獲甲○○時，所扣得之安非他命一包（驗餘淨重零點貳柒公
    克），係被告乙○○轉讓予甲○○而經查獲之毒品，應依毒品危害防制條例第十
    八條第一項之規定宣告沒收銷燬。另八十八年十一月十四日扣案之安非他命一包
    （驗餘淨重零點零柒公克）、吸食器一個、玻璃管一支、塑膠匙勺一支、帳單四
    張，及在被告身上扣得之安非他命一小包（驗餘淨重壹點零玖公克），並無證據
    證明與被告所犯轉讓第二級毒品之犯行有何關聯，而不予宣告沒收（該等查扣之
    安非他命等物應於論處被告非法施用安非他命犯行時，依法予以宣告沒收），經
    核認事用法，並無違誤，被告上訴意旨否認有轉讓安非他命犯行，尚難認有理由
    ，應予駁回。
據上論斷，應依刑事訴訟法第三百六十八條，判決如主文。
本案經檢察官陳吉穗到庭執行職務。
中    華    民    國    八十九    年     十  一     月      三  十      日
                          臺灣高等法院刑事第三庭
               審判長法  官  張  連  財
                                    法  官  李  英  勇
                                    法  官  張  傳  栗
右正本證明與原本無異。
如不服本判決應於收受送達後十日內向本院提出上訴書狀，其未敘述上訴之理由者並
得於提起上訴後十日內向本院補提理由書（均須按他造當事人之人數附繕本）。
                                    書記官  王  秀  雲
中    華    民    國    八十九    年     十  二     月        一        日
附錄：本案論罪科刑法條全文
毒品危害防制條例第八條：
轉讓第一級毒品者，處一年以上七年以下有期徒刑，得併科新台幣一百萬元以下罰金
。
轉讓第二級毒品者，處六月以上五年以下有期徒刑，得併科新台幣七十萬元以下罰金
。
轉讓第三級毒品者，處三年以下有期徒刑，得併科新台幣三十萬元以下罰金。
前三項之未遂犯罰之。


司法院資訊處製作；財團法人民間司法改革基金會備份。
